臺灣臺南地方法院刑事判決　　　　　　　　96年度易字第47號
公　訴　人　臺灣臺南地方法院檢察署檢察官
被　　　告　乙○○
　　　　　　　　　　（現於臺灣臺南監獄臺南分監執行中）
上列被告因竊盜案件，經檢察官提起公訴（95年度偵字第17168
號），被告就被訴事實為有罪之陳述，本院裁定由受命法官獨任
進行簡式審判程序，判決如下：
    主  文
乙○○竊盜，累犯，處有期徒刑伍月；又竊盜，累犯，處有期徒
刑參月，扣案鑰匙壹把沒收；又攜帶兇器毀壞安全設備竊盜，累
犯，處有期徒刑捌月。應執行有期徒刑壹年貳月，扣案鑰匙壹把
沒收。
 　 事  實
一、乙○○前因違反毒品危害防制條例案件，經本院於民國九十
    四年十月三日以九十四年度訴字第五○○號判處有期徒刑十
    月確定，並於九十五年六月十七日縮刑期滿執行完畢。詎其
    仍不知悔改，竟基於意圖為自己不法所有之犯意，分別於附
    表所示之時間、地點，以附表所載之方式，竊取丁○○、丙○○、甲○○所有如附表所示財物。嗣乙○○於九十五年十
    二月三日十一時十五分許，在址設臺南市○○區○○路五段
    八十一之九十五號之勤鋒冷氣工程行有限公司內，竊得如附
    表編號三所示之電纜線及廢銅等物後，為該公司負責人甲○○發覺而報警當場查獲，並扣得乙○○供行竊用之鑰匙一把
    及鐵條一支。
二、案經丁○○訴由臺南市警察局第六分局報告及臺南市警察局
    第三分局報請臺灣臺南地方法院檢察署檢察官偵查起訴。
    理  由
一、本件係經被告於本院當庭表示認罪，而以簡式審判程序加以
    審理，有本院九十六年二月七日準備程序筆錄及審判筆錄附
    卷足憑，則依據刑事訴訟法第二百七十三條之二、同法第一
    百五十九條第二項之規定，不適用傳聞法則有關限制證據能
    力之相關規定，合先敘明。
二、訊據被告對於上開事實均坦白承認，核與證人即告訴人丁○○、被害人甲○○、丙○○分別於警詢及偵查中之指證情節
    大致相符，且有臺南市警察局第三分局扣押物證明書一件、
　　贓物認領保管單二紙、監視錄影機翻拍相片四張及現場照片
  　十一張附卷可稽，此外，並有鑰匙一把及鐵條一支扣案可資
    佐證，足認被告之自白與事實相符，應可採信。本件事證明
    確，自應依法論科。
三、核被告如附表編號一、二所為，均係犯刑法第三百二十條第
    一項之普通竊盜罪；又查扣案之鐵條一支，全長七十三公分
    ，係鐵製之堅硬物品，此經本院當庭勘驗屬實（見本院卷第
    二十八頁），客觀上足以危害他人生命、身體之安全，可供
    兇器使用，則被告持上開鐵條破壞勤鋒冷氣工程行有限公司
    之鐵窗，將手伸進窗戶內打開該公司之後門後進入公司內行
    竊（即附表編號三所示犯行），所為係犯刑法第三百二十一
    條第一項第二款、第三款之攜帶兇器毀壞安全設備竊盜罪。
    又被告有如前述之前案科刑及執行紀錄，有卷附臺灣高等法
    院被告前案紀錄表可按，其受有期徒刑之執行完畢，五年以
    內故意再犯本件有期徒刑以上之罪，為累犯，均應依刑法第
    四十七條第一項之規定加重其刑。爰審酌被告四肢健全具完
    全謀生能力，不思正當努力工作營生，竟圖不勞而獲，隨意
    竊取他人財物，毫無他人所有物之概念，顯然欠缺法紀觀念
    ，及其犯罪動機、前科素行、手段、犯罪後坦承犯行等一切
    情狀，分別量處如主文所示之刑，並定其應執行之刑，以資
    懲儆。扣案鑰匙一把，係被告所有供犯本件竊盜罪所用之物
    ，業據被告供承在卷，應依刑法第三十八條第一項第二款規
    定宣告沒收；至於被告持以行竊之鐵條一支，被告供稱係在
    行竊地點拾得，並棄置於該處，顯非被告所有，本院無從宣
    告沒收，附此敘明。
四、依刑事訴訟法第二百七十三條之一第一項、第二百九十九條
    第一項前段，刑法第三百二十條第一項、第三百二十一條第
    一項第二款、第三款、第四十七條第一項、第五十一條第五
    款、第三十八條第一項第二款，判決如主文。
本案經檢察官戊○○到庭執行職務。
中　　華　　民　　國　　96　　年　　2 　　月　　15　　日
　　　　　　　　　刑事第六庭  　法　官　孫淑玉
以上正本證明與原本無異。
如不服本判決，應於收受送達後10日內向本院提出上訴書狀（應
附繕本）。
　　　　　　　　　　　　　　　　書記官  馬愛君
中　　華　　民　　國　　96　　年　　2 　　月　　15　　日
附錄本案論罪科刑法條全文：
中華民國刑法第320條
（普通竊盜罪、竊佔罪）
意圖為自己或第三人不法之所有，而竊取他人之動產者，為竊盜
罪，處5年以下有期徒刑、拘役或5百元以下罰金。
意圖為自己或第三人不法之利益，而竊佔他人之不動產者，依前
項之規定處斷。
前二項之未遂犯罰之。
中華民國刑法第321條
（加重竊盜罪）
犯竊盜罪而有左列情形之一者，處6月以上、5年以下有期徒刑：
一  於夜間侵入住宅或有人居住之建築物、船艦或隱匿其內而犯
    之者。
二  毀越門扇、牆垣或其他安全設備而犯之者。
三  攜帶兇器而犯之者。
四  結夥三人以上而犯之者。
五  乘火災、水災或其他災害之際而犯之者。
六  在車站或埠頭而犯之者。
前項之未遂犯罰之。
附表：
 ┌──┬────┬─────┬─────┬───────┬───┐
 │編號│犯罪時間│犯罪地點  │犯罪之方法│竊得之財物    │被害人│
 │    │        │          │          │（新臺幣）    │      │
 ├──┼────┼─────┼─────┼───────┼───┤
 │ 一 │95年10月│臺南市南區│徒手竊取  │振動電鑽、攻牙│丁○○│
 │    │27日14時│大同路2段1│          │電鑽、磨光切割│      │
 │    │許      │36巷9號12 │          │砂輪機、切瓷磚│      │
 │    │        │樓之3     │          │切割機、切鋼板│      │
 │    │        │          │          │切割機及光面機│      │
 │    │        │          │          │各1台，價值合 │      │
 │    │        │          │          │計約39,500元  │      │
 ├──┼────┼─────┼─────┼───────┼───┤
 │ 二 │95年11月│臺南縣仁德│以自己所有│車牌號碼TLS-78│丙○○│
 │    │28日17時│鄉成功村保│之鑰匙啟動│3號輕機車1台，│      │
 │    │許      │華路117巷5│機車電門而│價值約5,000元 │      │
 │    │        │號前      │竊取之    │              │      │
 ├──┼────┼─────┼─────┼───────┼───┤
 │ 三 │95年12月│臺南市安南│以撿來之鐵│電纜線1捆及廢 │甲○○│
 │    │3日11時1│區○○路5 │條破壞鐵窗│銅30公斤，價值│      │
 │    │5分許   │段81之95號│後將手伸進│約6,000元     │      │
 │    │        │勤鋒冷氣工│窗戶內打開│              │      │
 │    │        │程行有限公│後門，自後│              │      │
 │    │        │司        │門進入該公│              │      │
 │    │        │          │司行竊    │              │      │
 └──┴────┴─────┴─────┴───────┴───┘
